# 未实现内部交易损益要计提递延所得税资产吗

提问人：vienne007 时间：2018-02-23 11:00:44
请问：
合并时： 借：营业收入 100 万 贷：存货 70 万 贷：营业成本 30 万
70 万的未实现内部交易损益要做下面递延所得税资产的分录吗： 借：递延所得税资产 贷：递延所得税费用
谢谢！

回答人：chenyiwei
请参考《企业会计准则解释第 1 号》第九条之（一）：
九、企业在编制合并财务报表时，因抵销未实现内部销售损益在合并财务报表中产生的暂时性差异是否应当确认递延所得税？母公司对于纳入合并范围子公司的未确认投资损失，执行新会计准则后在合并财务报表中如何列报？ 答：（一）企业在编制合并财务报表时，因抵销未实现内部销售损益导致合并资产负债表中资产、负债的账面价值与其在所属纳税主体的计税基础之间产生暂时性差异的，在合并资产负债表中应当确认递延所得税资产或递延所得税负债，同时调整合并利润表中的所得税费用，但与直接计入所有者权益的交易或事项及企业合并相关的递延所得税除外。 （二）执行新会计准则后，母公司对于纳入合并范围子公司的未确认投资损失，在合并资产负债表中应当冲减未分配利润，不再单独作为"未确认的投资损失"项目列报。